臺灣高等法院高雄分院刑事判決　　　 100年度上訴字第1284號
上　訴　人
即　被　告　馮松齡
上列上訴人因毒品危害防制條例案件，不服臺灣屏東地方法院10
0 年度訴字第586 號中華民國100 年6 月21日第一審判決（起訴
案號：臺灣屏東地方法院檢察署99年度毒偵字第2859號），提起
上訴，本院判決如下：
     主  文
上訴駁回。
     理  由
一、按上訴書狀應敘述具體理由；又第二審法院認為上訴書狀未
    敘述理由或上訴有刑事訴訟法第362 條前段之情形者，應以
    判決駁回之，同法第361 條第2 項、第367 條前段定有明文
    。
二、上訴人即被告（下稱被告）馮松齡上訴意旨略以：被告馮松
    齡係因心臟疾病嚴重，呼吸困難，因而施用毒品圖以改善呼
    吸，另被告馮松齡遭查獲持有毒品僅有少量，亦尚未施用等
    語；被告馮松齡上訴意旨另稱：其第一次將第一級毒品海洛
    因摻入香菸後點燃吸食，其後即遭查獲，不料一案二判等語
    。
三、經查，被告馮松齡於99年11月20日下午7 時許，在屏東縣屏
    東市海豐里某處，以將海洛因摻入香菸內點火燒烤吸食其霧
    化氣體方式，施用海洛因1 次；又於99年11月22日上午10時
    許，在屏東縣長治鄉○○村○○路548 號，向邱永成購入新
    臺幣3 千元之海洛因2 包而持有，甫購買完畢旋為警查獲等
    事實，迭據被告馮松齡坦承不諱，並有第一級毒品海洛因2
    包扣案可佐，復有屏東縣警察局刑警大隊毒品案件涉嫌人尿
    液採證編號姓名對照表、勘查採證同意書、台灣檢驗科技股
    份有限公司濫用藥物檢驗報告、法務部調查局鑑定書在卷可
    稽，原審乃認被告馮松齡犯行事證明確，予以論罪科刑，其
    認事用法，核無不合，量刑亦屬允當。至被告馮松齡上訴意
    旨固以其第一次將第一級毒品海洛因摻入香菸後點燃吸食，
    其後即遭查獲，不料一案二判等語，然被告馮松齡於偵查及
    原審均陳稱分別於99年11月20日、22日各向邱永成購買第一
    級毒品海洛因1 包、2 包，第1 次購買毒品後已施用，第2
    次購買毒品後尚未施用等語明確（見偵查卷第15頁、原審卷
    第20頁反面），且被告馮松齡於100 年7 月5 日之上訴狀亦
    記載有施用第一級毒品海洛因1 次及持有第一級毒品海洛因
    尚未施用之行為，是被告馮松齡於100 年7 月26日上訴狀始
    改稱僅購買第一級毒品海洛因1 次施用，顯係避重就輕之詞
    ，不足採取。從而，被告馮松齡上訴意旨指摘原判決不當，
    為無理由，應予駁回。此外，被告馮松齡並未依據卷內既有
    訴訟資料或提出新事證，指摘或表明原審判決有何採證認事
    、用法或量刑等足以影響判決本旨之不當或違法，而構成應
    予撤銷之具體理由（例如：依憑證據法則具體指出所採證據
    何以不具證據能力，或依憑卷證資料，明確指出所為證據證
    明力之判斷如何違背經驗、論理法則），其上訴即不合法律
    上之程式。再上訴不合法律上之程式之情形，依刑事訴訟法
    第367 條但書規定：「但其情形可以補正而未經原審法院命
    其補正者，審判長應定期間先命補正。」，係指上訴書狀未
    敘述理由，原審未命補提理由書狀，審判長即應定期間先命
    補正。被告提起上訴時，上訴書狀如已載理由者，即無審判
    長應定期間先命補正之適用。從而，被告馮松齡之上訴書狀
    未敘述具體理由，且於上訴期間屆滿（即100年7月13日）後
    之20日內（即100 年8 月2 日以前），亦未補提上訴具體理
    由，依上開規定，顯屬違背法律上之程式，應由本院依同法
    第36 7條前段、第372 條不經言詞辯論判決如主文。
中    華    民    國   100    年    8     月    11    日
                    刑事第八庭  審判長法  官  洪兆隆
                                      法  官  張盛喜
                                      法  官  郭玫利
以上正本證明與原本無異。
如不服本判決應於收受本判決後10日內向本院提出上訴書狀，其
未敘述上訴理由者，並得於提起上訴後10日內向本院補提理由書
狀（均須按他造當事人之人數附繕本）「切勿逕送上級法院」。
中    華    民    國   100    年    8     月    11    日
                                      書記官  梁美姿